# 碳汇交易是否应采用净额法确认收入

提问人：rickymost 时间：2023-07-03 09:37:
陈老师您好！
跟您咨询下：A村有销售碳汇资格，B公司需购买碳汇，只能通过C公司进行购买，C公司为碳和排污权交易中心。
A与C签订《碳汇交易协议》，约定C公司付款后，拥有标的的所有权，可行使包括但不限于碳中和、进行抵押或再次转让等一切权利。
B公司与C公司约定，全权委托C公司购买碳汇并交付公益碳账户或核销。前述委托及捐赠不可撤销且所产生的全部责任及后果B公司均予接受并认可。
C公司均根据有采购协议或订单时才与A进行采购并签合同。C公司买卖之间有差价。该项买卖均无发票，只有收款收据。
请教陈老师，C公司是否按净额法确认收入？收支款项是否直接通过其他应收款核算即可，还是应该通过应收款？
谢谢陈老师！

回答人：chenyiwei
C仅为交易平台或中介，“均根据有采购协议或订单时才与A进行采购并签合同”表明其并不能控制所购买的碳汇指标，因此应按净额法核算。